【裁判字號】    89,交簡上,1
【裁判日期】    891025
【裁判案由】    
【裁判全文】
臺灣基隆地方法院刑事判決                          八十九年度交簡上字第一號
    上  訴  人  甲○○
    即  被  告
右列上訴人因公共危險案件，不服本院瑞芳簡易庭八十九年度瑞交簡字第一四號，中
華民國八十九年四月十日簡易判決（聲請案號：八十九年度偵字第一二三六號），提
起上訴，本院第二審合議判決如左：
    主  文
上訴駁回。
    事實及理由
一、本案經本院審理結果，認原審刑事簡易判決以上訴人即被告甲○○係犯刑法第一
    百八十五條之三服用酒類不能安全駕駛動力交通工具而駕駛罪，判處罰金六千元
    ，如易服勞役以三百元折算一日，其認事用法及量刑均無不當，應予維持，並引
    用原審判決書所記載之事實、證據及理由（如附件）。
二、被告上訴矢口否認犯行，並辯稱：八十九年三月五日中午，伊將Ｃ五--六一九號
    計程車停在警察所查獲之違規停車地點，並搭乘伊三哥所駕駛之汽車返家為母親
    慶生，家人聚餐飲酒後，伊三哥載伊回Ｃ五--六一九號計程車上，囑伊睡一覺後
    再開車，隨後伊即在車上睡覺，並無駕駛行為，伊在意識模糊狀態下至警局作筆
    錄，根本不知如何回答，待酒醒才發現被開罰單，實際上伊並未酒後駕車云云。
    惟查：
  (一)被告於警訊時供稱：「因回家看我母親因高興與兄弟喝酒，因不勝酒力在返家途
    中醉倒，將車停於基隆市○○路二六八巷前睡覺。」、「我今日下午十五時四十
    分左右，駕車行駛源遠路二六八巷口前，停於路旁睡覺。」等語（詳見八十九年
    三月五日晚間七時十分之偵訊筆錄），證人即本案承辦警員胡自恆亦到庭具結證
    稱：「被告清醒後作筆錄，其女兒也在警局陪同，被告有表示歉意，被告車子是
    逆向斜停在巷口，車尾凸出在車道上。」等語（詳見本院八十九年六月二十六日
    訊問筆錄），且被告自當日下午三時許飲酒完畢迄晚間七時十分接受訊問為止，
    亦有長達四小時左右之休息時間，足供一般人恢復酒後較為模糊之意識，是被告
    辯稱其於警訊之自白非於清醒意識下所為云云，不足採信。
  (二)本件承辦警員於當日下午四時十五分，在基隆市○○路二六八巷前對被告進行酒
    精測試結果，其口中呼氣所含酒精成分已高達每公升Ｏ‧九六毫克之事實，有序
    號Ｏ一五五二三Ｄ酒精測試紀錄表一紙在卷可稽，且由被告當時已產生嗜睡現象
    而直接趴在汽車方向盤上睡覺之事實判斷，被告顯已不能安全駕駛動力交通工具
    。
  (三)再者，由承辦警員胡自恆接獲民眾報案趕赴現場處理時，發現被告所駕駛之Ｃ五
    --六一九號計程車引擎仍在發動中，且逆向斜停在基隆市○○路二六八巷口，車
    尾凸出在車道上，嚴重妨害交通秩序及安全之事實觀之，被告顯不可能於當日中
    午返家為母親慶生前即已將車停放該處，蓋該違規停車地點已嚴重堵住源遠路二
    六八巷口之交通，有警員胡自恆當庭所繪之現場略圖在卷可稽，附近居民不可能
    長達三、四小時均未報警拖吊，被告辯稱伊上車即睡覺，並未駕駛該車云云，顯
    係事後圖卸刑責之詞，不足採信，被告確有服用酒類不能安全駕駛動力交通工具
    而駕駛之犯行，洵堪認定。
    原審據以論處被告罪刑，並無違誤，被告上訴否認犯罪，指摘原判決不當，為無
    理由，應予駁回。
據上論斷，應依刑事訴訟法第四百五十五條之一第三項、第三百六十八條、第三百七
十三條，判決如主文。
本案經檢察官周啟勇到庭執行職務。
中      華      民      國    八十九    年      十      月    二十五    日
                                臺灣基隆地方法院刑事第三庭
                                審判長法官  林火炎
                                        法      官  陳培仁
                                        法      官  蔡佳玲
右正本證明與原本無異。
不得上訴。
                                        書  記  官  湯惠芳
中      華      民      國    八十九    年      十      月    二十七    日


司法院資訊處製作；財團法人民間司法改革基金會備份。
